臺灣高等法院刑事判決
111年度上訴字第2398號
上  訴  人  
即  被  告  黃俊霖



上列上訴人即被告因毒品危害防制條例案件，不服臺灣新北地方
法院110年度審訴緝字第21號，中華民國111年1月21日第一審判
決（起訴案號：臺灣新北地方檢察署108年度毒偵字第4767號）
，提起上訴，本院判決如下：
    主  文
上訴駁回。
    事實及理由
一、本院審理範圍：
  ㈠按刑事訴訟法施行法第7條之13前段規定：中華民國110年5 
    月31日修正通過之刑事訴訟法施行前，已繫屬於各級法院之
    案件，於施行後始適用修正前刑事訴訟法第348條規定。又
    新修正之刑事訴訟法第348條規定已於110年6月16日公布，
    依中央法規標準法第13條規定，自本條公布之日起算至第3 
    日即同年6月18日發生效力。換言之，於110年6月18日後繫
    屬於各級法院之案件，均應依修正後刑事訴訟法第348條規
    定處理（最高法院110年度台上字第6211號判決意旨參照）
    。而新修正之本條係規定：「上訴得對於判決之一部為之。
    對於判決之一部上訴者，其有關係之部分，視為亦已上訴。
    但有關係之部分為無罪、免訴或不受理者，不在此限。上訴
    得明示僅就判決之刑、沒收或保安處分一部為之。」
  ㈡原審判決後，僅上訴人即被告黃俊霖（下稱「被告」）不服
    提起上訴，於民國111年6月30日繫屬本院，有原審法院111
    年6月28日新北院賢刑慶110審訴緝21字第33176號函上之本
    院收文戳章可憑（見本院卷第3頁），因被告未明示僅就判
    決之一部上訴，是本案上訴之效力及其範圍，自應依現行刑
    事訴訟法第348條規定判斷。又檢察官並未就原判決「不另
    為不受理」諭知部分（見原判決第4至7頁「理由」欄「四」
    所載）提起上訴。是依刑事訴訟法第348條第2項但書規定，
    本院審理範圍僅限於原判決「有罪部分」（見原判決第1至4
    頁所載），至於原判決「不另為不受理」諭知部分則非本院
    審理範圍，合先敘明。
二、經本院審理結果，認第一審以被告係犯毒品危害防制條例第
    11條第4項之持有第二級毒品純質淨重20公克以上罪，事證
    明確，且係累犯，參酌司法院釋字第775號解釋意旨及被告
    本案犯罪情節，應依刑法第47條第1項規定，加重其刑；被
    告於本案遭查獲後，向警方供述其持有毒品之來源，經檢警
    依被告供述追查其毒品來源，因而查獲販賣毒品予被告之李
    承澤，已就李承澤所涉販賣毒品罪嫌提起公訴，並經原審法
    院以108年度訴字第1044號判決處有期徒刑2年2月，爰依毒
    品危害防制條例第17條第1項規定，減輕其刑，並依法先加
    後減之。另說明被告於本案遭警方查獲時，雖主動交付扣案
    之第二級毒品，惟其於原審審理時，經傳拘無著，經原審法
    院通緝後，始遭緝獲，顯無接受裁判之意願，核與刑法第62
    條前段規定自首之要件不合，無從依自首之規定減輕其刑。
    爰審酌被告無視政府推動之禁毒政策，明知毒品危害國人身
    心健康，屬法令規範之違禁物品，竟未經許可而非法持有第
    二級毒品甲基安非他命純質淨重20公克以上，助長毒品流通
    ，極易滋生其他犯罪，亦影響社會秩序及善良風俗，殊非可
    取，經兼衡其持有毒品之數量非微，及其有多項毒品前科，
    素行不佳、本案犯罪之動機、目的、手段，自陳國中畢業之
    智識程度，需撫養祖母之生活狀況等一切情狀，量處有期徒
    刑5月，並諭知易科罰金之折算標準。另諭知扣案白色透明
    結晶體1包（驗餘淨重計245.11公克，驗前純質淨重計240.2
    7公克，含其包裝袋1只）含第二級毒品甲基安非他命成分，
    應依毒品危害防制條例第18條第1項前段規定，沒收銷燬。
    經核其認事用法均無違背經驗法則及論理法則，量刑及沒收
    銷燬之諭知亦無不當，應予維持，並引用第一審判決關於「
    有罪部分」所記載之事實、證據及理由（詳如附件）。
三、被告上訴意旨略以：本件被告所涉之刑案，原審量處之刑度
    過重，被告實難信服，故依法提起上訴，請求給予適當之判
    決等語。
四、按量刑係法院就繫屬個案之犯罪所為之整體評價，為事實審
    法院得依職權裁量之事項，苟其量刑已以行為人之責任為基
    礎，並斟酌刑法第57條各款所列之情狀，在法定刑度內酌量
    科刑，無偏執一端，或濫用其裁量權限，致明顯失出失入之
    情形，自不得任意指為不當或違法（最高法院103年度台上
    字第291號、第331號判決意旨參照）；且在同一犯罪事實與
    情節，如別無其他加重或減輕之原因，下級審量定之刑亦無
    過重或失輕之不當情形，則上級審法院對下級審法院之職權
    行使，原則上應予尊重（最高法院85年度台上字第2446號判
    決意旨參照）。查原審以被告本案所犯為持有第二級毒品純
    質淨重20公克以上罪，應依刑法第47條第1項累犯規定，加
    重其刑，再依毒品危害防制條例第17條第1項規定，減輕其
    刑，併說明被告不符刑法第62條前段規定之自首要件，無從
    依自首規定減輕其刑。經審酌被告無視政府推動之禁毒政策
    ，明知毒品危害國人身心健康，屬法令規範之違禁物品，竟
    未經許可而非法持有第二級毒品甲基安非他命純質淨重20公
    克以上，助長毒品流通，極易滋生其他犯罪，亦影響社會秩
    序及善良風俗，殊非可取，經兼衡其持有毒品之數量非微，
    及其有多項毒品前科之素行、本案犯罪之動機、目的、手段
    ，自陳國中畢業之智識程度，需撫養祖母之生活狀況等刑法
    第57條各款所列之情狀，據為被告本案犯行之量刑基準，而
    為前揭刑罰量定，客觀上並未逾越法定刑度或濫用其裁量權
    限，亦無量刑過重之情形，並無不當。被告上訴指摘原審量
    刑過重，並無理由，應駁回其上訴。
五、被告經本院合法傳喚，無正當理由不到庭，爰不待其陳述，
    逕行判決。　　
據上論斷，應依刑事訴訟法第373條、第371條、第368條，判決
如主文。
本案經檢察官林佳慧提起公訴，被告上訴後，由檢察官施昱廷到
庭執行職務。　
中　　華　　民　　國　　111 　年　　9 　　月　　28　　日
                  刑事第十三庭  審判長法　官  吳冠霆
                                      法　官  柯姿佐
                                      法　官  陳勇松
以上正本證明與原本無異。
如不服本判決，應於收受送達後20日內向本院提出上訴書狀，其
未敘述上訴之理由者並得於提起上訴後20日內向本院補提理由書
（均須按他造當事人之人數附繕本）「切勿逕送上級法院」。
                                      書記官  施瑩謙
中　　華　　民　　國　　111 　年　　9 　　月　　28　　日
附件：原判決
臺灣新北地方法院刑事判決
110年度審訴緝字第21號
公　訴　人　臺灣新北地方檢察署檢察官
被　　　告　黃俊霖　
　　　　　　　　　　
　　　　　　　　　　
                    
                  
上列被告因違反毒品危害防制條例案件，經檢察官提起公訴（10
8年度毒偵字第4767號），本院判決如下：
    主  文
黃俊霖持有第二級毒品純質淨重二十公克以上，累犯，處有期徒
刑伍月，如易科罰金，以新臺幣壹仟元折算壹日；扣案之第二級
毒品壹包（驗餘淨重計貳佰肆拾伍點壹壹公克，驗前純質淨重計
貳佰肆拾點貳柒公克），沒收銷燬之。
    事  實
一、黃俊霖明知甲基安非他命為毒品危害防制條例所列管之第二
    級毒品，非經許可不得持有，竟基於持有第二級毒品甲基安
    非他命純質淨重20公克以上之犯意，於民國108年7月22日3
    時許，在新北市○○區○○街00巷00號3樓居所內，以新臺幣20
    萬元之價格，向李承澤（所涉販賣毒品部分，業經本院以10
    8年度訴字第1044號判決）購入第二級毒品甲基安非他命1包
    （驗餘淨重計245.11公克，驗前純質淨重計240.27公克）而
    非法持有之。嗣於同日18時許，警方至上址居所查緝時，經
    警徵得其同意後進行搜索而查獲，並扣得持有之甲基安非他
    命1包，於同年月23日11時55分許警詢時，並供出毒品來源
    ，因而查獲李承澤。
二、案經新北市政府警察局中和分局移送臺灣新北地方檢察署檢
    察官偵查起訴。
    理  由
一、訊據被告黃俊霖對於上揭持有第二級毒品純質淨重二十公克
    以上之犯罪事實坦承不諱，並有卷附新北市政府警察局中和
    分局扣押筆錄、扣押物品目錄表各1份，現場及扣案物品照
    片5張，勘察採證同意書、內政部警政署刑事警察局108年9
    月3日刑鑑字第0000000000號鑑定書1份可稽，被告之自白與
    事實相符，事證已甚明確，被告犯行堪以認定，應依法論科
    。
二、論罪科刑：
  ㈠核被告所為，係犯毒品危害防制條例第11條第4 項之持有第
    二級毒品純質淨重20公克以上罪。 
　㈡被告①前因施用毒品案件，經依本院裁定送觀察、勒戒後，認
    無繼續施用毒品之傾向，於100年1月14日執行完畢釋放出所
    ，並由臺灣新北地方檢察署檢察官以99年度毒偵字第7526號
    為不起訴處分確定；②又因施用毒品案件，經本院以100年度
    簡字第6476號判決判處有期徒刑2月確定；③另因施用毒品案
    件，經臺灣臺北地方法院以101年度簡字第1416號判決判處
    有期徒刑3月確定，上開2案罪刑，嗣經同法院以101年度聲
    字第2051號裁定應執行有期徒刑4月確定；④再因施用毒品案
    件，經本院以102年度簡字第3206號判決判處有期徒刑4月確
    定；⑤復因詐欺案件，經本院以103年度易字第336號判決判
    處有期徒刑6月確定，前揭②、③、⑤所示罪刑，嗣經本院以10
    4年度聲字第2922號裁定應執行有期徒刑9月確定；⑥再因施
    用毒品案件，經臺灣嘉義地方法院以104年度朴簡字第37號
    判決判處有期徒刑5月確定；⑦又因施用毒品案件，經臺灣高
    雄地方法院以105年度審易字第1745號判決判處有期徒刑5月
    確定；⑧復因施用毒品案件，經同法院以104年度簡字第3655
    號判決判處有期徒刑6月確定，上開2案罪刑，嗣經同法院以
    104年度聲字第4925號裁定應執行有期徒刑10月確定；⑨又因
    施用毒品案件，經本院以106年度簡字第7478號判決判處有
    期徒刑5月確定，於108年4月2日易科罰金執行完畢，此有臺
    灣高等法院被告前案紀錄表在卷可查，是其於有期徒刑執行
    完畢以後，5 年以內，故意再犯本案有期徒刑以上之罪，為
    累犯；司法院釋字第775 號解釋，依解釋意旨，係指構成累
    犯者，不分情節，一律加重最低本刑，於不符合刑法第59條
    所定要件之情形下，致生行為人所受之刑罰超過其所應負擔
    罪責之個案，不符罪刑相當原則、比例原則，於此範圍內，
    在修正前，為避免發生上述罪刑不相當之情形，法院就該個
    案應裁量是否加重最低本刑，依此，該解釋係指個案應量處
    最低法定刑、又無法適用刑法第59條在內減輕規定之情形，
    法院應依此解釋意旨裁量不予加重最低本刑，本案被告之犯
    罪情節，並無上開情事，尚無依解釋意旨裁量不予加重最低
    本刑之餘地，應依刑法第47條第1 項規定加重其刑。
　㈢按毒品危害防制條例第17條第1 項規定：「犯第4 條至第8條
    、第10條或第11條之罪，供出毒品來源，因而查獲其他正犯
    或共犯者，減輕或免除其刑」。查被告於本案查獲後，曾向
    警方供述其如事實欄持有毒品之來源，檢警依被告之供述追
    查毒品來源，因而查獲販賣毒品予被告之李承澤，並就其涉
    犯販賣毒品罪嫌提起公訴(108年度偵字第2371號、第26159
    號)，且經本院以108年度訴字第1044號判決判處有期徒刑2
    年2月，此有卷附本院判決書可證等情，是堪認業已因被告
    之供述而查獲其毒品來源，合於毒品危害防制條例第17條第
    1 項規定之要件，綜其犯罪情節、犯罪所生之危害及其供述
    之來源所能防止杜絕毒品氾濫之程度等情狀，本院認均尚不
    足以因而免除被告上開罪刑，爰就被告所犯上開罪名依毒品
    危害防制條例第17條第1 項之規定減輕其刑，並依法先加後
    減之。
　㈣按刑法第62條前段所定之自首減輕其刑，係以對於未發覺之
    罪自首而受裁判為要件。故犯罪行為人應於有偵（調）查犯
    罪職權之公務員未發覺犯罪事實或犯罪人之前自首犯罪，並
    接受裁判，兩項要件兼備，始能邀減輕寬典之適用。若犯罪
    行為人自首犯罪之後，拒不到案或逃逸無蹤，顯無悔罪投誠
    ，甘受裁判之情，要與上揭法定減刑規定要件不符，不能予
    以減刑（最高法院76年度台上字第2039號、86年度台上字第
    1951號、94年度台上字第5690號、99年度台上字第1199號判
    決意旨可資參照）。查：被告雖於本案遭警查獲時，即主動
    交付扣案之第二級毒品等情，此有警詢筆錄在卷可佐（見偵
    卷第6頁背面），惟被告於本院審理時，經傳拘無著，顯已
    逃匿，於109年7月31日經本院以109年新北院賢刑慶科緝字
    第0615 號通緝在案，直至110年9月16日始為臺北市政府警
    察局大同分局緝獲，有本院上開通緝書、該分局北市警同分
    刑字第11030219932號通緝案件移送書附卷可憑，是被告並
    無接受裁判之意願，顯與刑法第62條自首之要件不合，自無
    法依自首之規定予以減輕其刑，附此說明。
　㈤爰審酌被告無視於政府所推動之禁毒政策，明知毒品危害國
    人身心健康，屬法令規範之違禁物品，竟未經許可非法持有
    第二級毒品甲基安非他命純質淨重20公克以上，所為助長毒
    品流通，極易滋生其他犯罪，亦影響社會秩序及善良風俗，
    殊非可取，兼衡其持有毒品之數量非微，暨其有多項毒品前
    科，素行不佳、犯罪之動機、目的、手段，自陳國中畢業之
    智識程度，需撫養祖母之生活狀況等一切情狀，量處如主文
    所示之刑，並諭知易科罰金之折算標準，以資懲儆。
三、扣案之白色透明結晶體1 包（驗餘淨重計245.11公克，驗前
    純質淨重計240.27公克），經送驗後檢出第二級毒品甲基安
    非他命成分，此有內政部警政署刑事警察局鑑定書1份附卷
    可稽，為查獲之毒品，應依毒品危害防制條例第18條第1項
    前段之規定，宣告沒收銷燬；而直接用以盛裝上揭毒品之包
    裝袋1 只，以現今所採行之鑑驗方式仍會殘留微量毒品而無
    法將之完全析離，亦應依毒品危害防制條例第18條第1 項前
    段規定併同宣告沒收銷燬；至鑑定用罄部分，業已滅失，不
    另宣告沒收銷燬。又扣案之行動電話1支，與本案無涉，故
    不予宣告沒收，附此敘明。
四、不另為不受理：
  ㈠公訴意旨另略以：被告黃俊霖另基於施用第二級毒品之犯意
    ，於108年7月22日上午某時許，在新北市○○區○○街00巷00樓
    居所內，以將毒品甲基安非他命置放於玻璃球內再以火燒烤
    吸食其煙霧之方式，施用第二級毒品甲基安非他命1次，並
    依新北市政府警察局受採集尿液檢體人姓名及檢體編號對照
    表（編號：E0000000）、台灣檢驗科技股份有限公司濫用藥
    物實驗室台北108年8月5日報告編號UL/2019/00000000號濫
    用藥物檢驗報告各1份為據，因認被告涉犯毒品危害防制條
    例第10條第2項之施用第二級毒品罪等語。
　㈡經查，被告就上揭施用毒品犯行於偵、審中均坦承不諱，核
    與上揭檢驗報告相符合，其自白可資採信，其施用第二級毒
    品犯行堪可認定。唯按:
　①起訴之程序違背規定者，應諭知不受理之判決，並得不經言
    詞辯論為之，刑事訴訟法第303 條第1 款、第307 條分別定
    有明文。又此所稱之起訴程序違背規定，係指檢察官提起公
    訴之訴訟行為於程序上有違法律之規定而言。而提起公訴之
    訴訟行為是否於程序上有違法律規定，原則上固以起訴時所
    存在之事項及法律規定為判斷，惟檢察官起訴後始發生之情
    事變更事由，致法院不能為實體審理及判決者，亦屬「起訴
    之程序違背規定」（最高法院109 年度台上字第3826號判決
    、最高法院刑事大法庭109 年度台抗大字第1771號裁定意旨
    參照）。
  ②次按毒品危害防制條例於109 年1 月15日經修正公布第20條
    、第23條等條文，並增訂第35條之1 ，自同年7 月15日施行
    生效。修正後毒品條例第20條第3 項規定：「依前項規定為
    觀察、勒戒或強制戒治執行完畢釋放後，3 年後再犯第10條
    之罪者，適用前2 項之規定」。同條例第23條第2 項規定：
    「觀察、勒戒或強制戒治執行完畢釋放後，3 年內再犯第10
    條之罪者，檢察官或少年法院（地方法院少年法庭）應依法
    追訴或裁定交付審理」。另同條例第35條之1 第2 款規定：
    「審判中之案件，由法院或少年法院（地方法院少年法庭）
    依修正後規定處理；依修正後規定應為不起訴處分或不付審
    理之裁定者，法院或少年法院（地方法院少年法庭）應為免
    刑之判決或不付審理之裁定」，亦即法院就審判中之施用毒
    品案件，應依上揭修正後規定處理。本次修正之毒品條例第
    20條第3 項及第23條第2 項規定，雖僅將原條文之再犯期間
    由「5 年」改為「3 年」，惟鑑於採取傳統刑事機構式處遇
    ，將施用毒品者當作「犯人」處理，其施用人數及再犯率仍
    高，將施用毒品者監禁於監獄內，僅能短期間防止其接觸毒
    品，因慣用毒品產生之「心癮」根本無法根除，並慮及毒品
    條例施行多年累積之戒毒經驗及實效，暨逐步擴充之醫療、
    戒癮機構、專業人力、社區支援系統等資源，尤以本次毒品
    條例第24條修正，擴大檢察官對施用毒品者附條件緩起訴處
    分之範圍，使其能視個案具體情形給予適當多元社區處遇。
    準此，本次修正後對於施用毒品者之思維，自應與時俱進，
    擺脫以往側重於「犯人」身分之處罰，著重其為「病患」之
    特質，並以「治療」疾病為出發點，重新評價前揭所謂「3 
    年後再犯」之意義。而毒品戒除不易，須經長期且持續之治
    療，為醫療及司法界之共識，施用毒品者既被視為「病患性
    犯人」，最佳處遇方式即為治療，期能逐漸減少毒品施用之
    頻率及數量，進而達到戒除毒癮的完全治癒目標。對於施用
    毒品者之治療方式，有機構外之處遇（如自行赴醫院戒癮、
    附命完成戒癮治療緩起訴處分等），或機構內之觀察、勒戒
    或強制戒治；至對施用毒品者科以刑罰，無非在運用刑罰之
    一般預防功能以嚇阻毒品之施用。基於憲法保障人民之生存
    權，及根據每個國民生存照顧需要提供基本給付之理念，為
    協助施用毒品者戒除毒癮復歸社會，對於經監獄監禁處遇後
    仍再犯之施用毒品者，更應恢復以機構內、外之治療協助其
    戒除毒癮。此即本次修正毒品條例第20條第3 項關於施用毒
    品者所謂「3 年後再犯」係何所指之立法真諦。換言之，除
    檢察官優先適用同條例第24條命附條件緩起訴處分處遇（不
    論幾犯，亦無年限）外，對於施用毒品初犯者，即應適用第
    20條第1 項、第2 項為機構內之觀察、勒戒或強制戒治；若
    於上開機構內處遇執行完畢釋放後，「3年內再犯」者，依
    第23條第2 項規定，應依法追訴；倘於「3 年後再犯」，自
    應再回歸到傳統醫療體系機構內重為觀察、勒戒或強制戒治
    之治療。是對於戒除毒癮不易者，唯有以機構內、外處遇及
    刑事制裁等方式交替運用，以期控制或改善其至完全戒除毒
    癮。是以，現行毒品條例既認施用毒品者具有「病患性犯人
    」特質，強調治療勝於處罰、醫療先於司法，對於第20條第
    3 項及第23條第2 項所謂「3 年後（內）再犯」，自應以3 
    年為期，建立定期治療之模式。準此，第20條第3 項規定中
    所謂「3 年後再犯」，只要本次再犯（不論修正施行前、後
    ）距最近一次觀察、勒戒或強制戒治執行完畢釋放，已逾3 
    年者，即該當之，不因其間有無犯第10條之罪經起訴、判刑
    或執行而受影響（最高法院刑事大法庭109 年度台上大字第
    3826號裁定意旨參照）。
  ㈢被告前因施用毒品案件，經依本院裁定送觀察、勒戒後，認
    無繼續施用毒品之傾向，於100年1月14日執行完畢釋放出所
    ，並由臺灣新北地方檢察署檢察官以99年度毒偵字第7526號
    為不起訴處分確定，其後被告未曾再因施用毒品經執行觀察
    、勒戒或強制戒治，此有臺灣高等法院被告前案紀錄表1 份
    附卷可佐。參照上開法條規定及說明，被告既於觀察、勒戒
    執行完畢釋放3 年後，再犯本件施用毒品案件，即應重為觀
    察、勒戒程序，或由檢察官為多元化之緩起訴處遇，不得逕
    行起訴。本件檢察官未及審酌被告有無不適合附命完成戒癮
    治療等緩起訴處分之情形，若由本院依職權逕予裁定觀察、
    勒戒，對被告顯屬不利或有失公平。是本案依修法前規定所
    為之起訴，因毒品危害防制條例業已修正，其起訴程序屬違
    背規定，揆諸上揭說明，被告施用毒品部分原應為諭知不受
    理之判決，然檢察官認此部分與已經起訴部分即持有第二級
    毒品純質淨重超過二十公克罪，有實質上一罪之吸收關係，
    爰不另為不受理判決之諭知。
據上論斷，應依刑事訴訟法第299條第1項前段，毒品危害防制條
例第11條第4項、第17條第1項、第18條第1項，刑法第11條前段
、第47條第1項、第41條第1項，判決如主文。
本案經檢察官林佳慧偵查起訴，由檢察官盧祐涵到庭執行職務。
中　　華　　民　　國　　111 　年　　1 　　月　　21　　日
            刑事第二十五庭審判長法  官 白光華
                                法  官 曾淑娟 
                                法  官 王綽光
                      　　　　　　　　　　　　　　　　　
上列正本證明與原本無異。
如不服本判決，應於判決送達後20日內敘明上訴理由，向本院提
出上訴狀 (應附繕本) ，上訴於臺灣高等法院。其未敘述上訴理
由者，應於上訴期間屆滿後20日內向本院補提理由書「切勿逕送
上級法院」。
                                 書記官  王嘉蓉
中　　華　　民　　國　　111 　年　　1 　　月　　24　　日
附錄本案論罪科刑所引法條全文：
毒品危害防制條例第11條
持有第一級毒品者，處三年以下有期徒刑、拘役或新臺幣三十萬
元以下罰金。
持有第二級毒品者，處二年以下有期徒刑、拘役或新臺幣二十萬
元以下罰金。
持有第一級毒品純質淨重十公克以上者，處一年以上七年以下有
期徒刑，得併科新臺幣一百萬元以下罰金。
持有第二級毒品純質淨重二十公克以上者，處六月以上五年以下
有期徒刑，得併科新臺幣七十萬元以下罰金。
持有第三級毒品純質淨重五公克以上者，處二年以下有期徒刑，
得併科新臺幣二十萬元以下罰金。
持有第四級毒品純質淨重五公克以上者，處一年以下有期徒刑，
得併科新臺幣十萬元以下罰金。
持有專供製造或施用第一級、第二級毒品之器具者，處一年以下
有期徒刑、拘役或新臺幣十萬元以下罰金。